臺灣高等法院刑事判決
110年度上易字第1813號
上  訴  人  臺灣新北地方檢察署檢察官
被      告  林俊利




上列上訴人因被告竊盜案件，不服臺灣新北地方法院110年度審
易字第1325號，中華民國110年10月7日第一審判決（起訴案號：
臺灣新北地方檢察署110年度偵字第10675號、第10789號），提
起上訴，本院判決如下：
    主  文
上訴駁回。
    事  實
一、林俊利意圖為自己不法所有而分別基於竊盜之犯意，為下列
    等犯行：
  ㈠於民國109年12月10日15時4分許，行經新北市○○區○○路0段00
    0號之1B室，見鄭慶祥位於該址住處之窗戶未鎖，遂翻越上
    開窗戶，侵入上址住宅後（所涉侵入住居犯嫌，未據告訴）
    ，徒手竊取鄭慶祥放置於住家內之Casio手錶3支、agnes b.
    手錶1支、Apple Watch 5手錶1支、Masion Margiela戒指1
    枚、agnes b.戒指1枚、Minions存錢筒及零錢、Supreme x 
    Zippo打火機1個等物（總計價值約新臺幣【下同】11萬1,50
    0元），得手後即離去，並將上開竊得物品持至新北市板橋
    區和平公園變賣，換取500元後花用殆盡。嗣因鄭慶祥於該
    日15時16分許返家後發覺遭竊，遂報警處理，始查悉上情。
  ㈡於110年1月3日13時28分許，在新北市土城區廣興街11號前時
    ，見陳嘉興所有之錢包（內含身分證、健保卡、駕照、行照
    、悠遊卡、郵局金融卡、台新銀行信用卡、現金5,000元）
    放置於停放在該處之普通重型機車置物箱內，遂徒手開啟該
    普通重型機車之置物箱，竊取陳嘉興所有之錢包得手（錢包
    1個、信用卡1張、金融卡1張、悠遊卡1張，業經陳嘉興領回)
    ，得手後旋即離去。嗣經陳嘉興發現上開財物失竊，始報警
    處理，經警調閱監視錄影畫面，始循線查獲。
二、案經鄭慶祥訴由新北市政府警察局中和分局、陳嘉興訴由新
    北市政府警察局土城分局報告偵辦。
    理  由
壹、程序部分
    本案據以認定被告林俊利犯罪之供述證據，公訴人、被告在
    本院言詞辯論終結前，均未聲明異議，復經本院審酌認該等
    證據之作成無違法、不當或顯不可信之情況，而非供述證據
    亦非公務員違背法定程序所取得，依刑事訴訟法第158 條之
    4 反面解釋、第159 條之5 之規定，均有證據能力。
貳、實體方面：
一、認定犯罪事實所憑之證據及認定之理由：
  ㈠上開事實，業據被告於警詢、偵查、原審及本院審理時均坦
    承不諱，核與證人即告訴人鄭慶祥、陳嘉興於警詢之證述相
    符，事實㈠部分並有監視器錄影畫面截圖照片6張，事實㈡部
    分並有監視器錄影畫面光碟1片暨錄影畫面翻拍照片7張、現
    場照片4張、新北市政府警察局土城分局扣押筆錄暨扣押物
    品目錄表、贓物認領保管單各1紙在卷可稽，足見被告上開
    任意性之自白，核與事實相符，堪以採信。
　㈡綜上所述，本件事證明確，被告犯行洵堪認定，應依法論科
    。
二、論罪科刑：
    核被告就犯罪事實㈠所為，係犯刑法第321條第1項第1款、第
    2款之踰越門窗侵入住宅竊盜罪；就犯罪事實㈡所為，係犯刑
    法第320條第1項之竊盜罪。被告所犯上開2罪間，犯意各別
    ，行為互殊，應予分論併罰。又被告前因竊盜案件，經臺灣
    新北地方法院以108年度簡字第6140號判決判處有期徒刑3月
    確定，於109年5月5日有期徒刑執行完畢，有本院被告前案
    紀錄表1份在卷可按，其於受有期徒刑執行完畢後，5年內故
    意再犯本件有期徒刑以上之2罪，均為累犯；另依司法院釋
    字第775號解釋所示，為避免發生罪刑不相當之情形，法院
    就該個案依該解釋意旨，裁量是否加重最低本刑，本院審酌
    被告前因竊盜等案件，經法院判處罪刑，於109年5月5日執
    行完畢，竟仍不知戒慎其行，於執行完畢5年內又故意再為
    本件2次竊盜犯行，參酌前、後案所犯罪質相同，足認被告
    忽視法律禁令，對刑罰反應力薄弱，故均依刑法第47條第1
    項規定加重其本刑。
參、上訴駁回之說明：　
一、本院綜合調查證據結果，認原審以被告犯罪事證明確，據以
    論罪科刑，並以行為人之責任為基礎，審酌被告前有多次竊
    盜前科，素行不佳，有本院被告前案紀錄表附卷可參，其不
    思以正途獲取財物，而恣意竊取他人之財物，對社會治安、
    告訴人鄭慶祥、陳嘉興之財產安全造成危害，應予非難，兼
    衡其國中畢業之智識程度（見原審卷附被告個人戶籍資料查
    詢結果1紙）、家庭經濟狀況小康（見偵字第10675號卷第3
    頁被告調查筆錄受詢問人欄位）、入監前日薪約新臺幣（下
    同）1900元、須撫養母親、妻子及小孩，及其犯罪之目的、
    手段、所行竊之財物價值，暨被告犯後坦認犯行等一切情狀
    ，就事實㈠部分量處有期徒刑9月，就事實㈡部分量處有期徒
    刑3月，並諭知易科罰金之折算標準。復就沒收部分說明：
    被告於事實㈠所竊得之物，屬犯罪所得，未據扣案，亦未實
    際合法發還告訴人，爰依刑法第38條之1第1項前段、第3項
    之規定宣告沒收，於全部或一部不能沒收或不宜執行沒收時
    ，追徵其價額；被告就犯罪事實㈡部分所竊得之錢包1個、台
    新銀行信用卡、郵局金融卡、悠遊卡各1張，業經員警尋獲
    並發還予告訴人陳嘉興，依刑法第38條之1第5項規定，就此
    部分犯罪所得不予宣告沒收；另被告就犯罪事實㈡部分所竊
    得告訴人陳嘉興之身分證、健保卡、駕照、行照等證件，均
    未扣案，該證件客觀上價值甚微，遺失後得掛失重新申辦，
    顯無財產價值或換價可能而欠缺刑法上重要性，爰依刑法第
    38條之2第2項規定不予宣告沒收。經核原審之認事用法，均
    無違誤，量刑及沒收部分亦屬妥適。
二、檢察官依循告訴人鄭慶祥請求提起上訴意旨略以：原審漏未
    審酌被告於事實㈠之行竊手段係以侵入住宅之方法竊取告訴
    人置放於屋內之財物，價值不斐(總價高達11萬1500元)，未
    及一月，復於事實㈡伺機行竊，足認惡習積重難改，且迄未
    與告訴人和解，賠償損失，實難收懲儆之效，亦未能使罰當
    其罪，而違背量刑之內部性界限，自有刑事訴訟法第378 條
    判決不適用法則或適用不當之違背法令事由等語。
三、按量刑輕重，屬法院得依職權自由裁量之事項，苟其量刑已
    以行為人之責任為基礎，並斟酌刑法第57條各款所列情狀，
    在法定刑度內，酌量科刑，無偏執一端，致明顯失出失入情
    形，自不得指為不當或違法（最高法院103年度台上字第291
    號、第331號判決意旨參照），且在同一犯罪事實與情節，
    如別無其他加重或減輕之原因，下級審量定之刑，亦無過重
    或失輕之不當情形，則上級審法院對下級審法院之職權行使
    ，原則上應予尊重（最高法院85年度台上字第2446號判決意
    旨參照）。查本案原審量刑時，已以行為人之責任為基礎，
    審酌刑法第57條各款所列情狀而為刑之量定，其所為量刑並
    未逾越法定刑度，亦無違背公平正義之精神，客觀上不生量
    刑過重過輕之裁量權濫用，且原審既已詳細記載量刑審酌上
    揭各項被告之犯後態度、教育程度、家庭生活狀況、犯罪之
    動機、目的、手段、告訴人財物損失等一切情狀，予以綜合
    考量後在法定刑內予以量刑，尚無違比例原則及罪刑相當原
    則，難認有何不當。況被告於本院準備程序時業與告訴人鄭
    慶祥達成和解，有本院111年1月26日111年度附民字第42號
    和解筆錄在卷可稽（見本院卷第95至96頁），已無檢察官上
    訴理由所指摘被告未與告訴人鄭慶祥和解，原審量刑過輕之
    情形。是檢察官上訴為無理由，應予駁回。
據上論斷，應依刑事訴訟法第368條，判決如主文。
本案經檢察官何皓元偵查起訴，檢察官高智美提起上訴，檢察官
黃和村到庭執行公訴。 
中　　華　　民　　國　　111 　年　　3 　　月　　3 　　日
                  刑事第十二庭  審判長法　官  陳如玲 
                                      法　官  廖建瑜
                                      法　官  魏俊明
以上正本證明與原本無異。
不得上訴。
                                      書記官  賴尚君
中　　華　　民　　國　　111 　年　　3 　　月　　3 　　日
附錄：本案論罪科刑法條全文
中華民國刑法第320條
意圖為自己或第三人不法之所有，而竊取他人之動產者，為竊盜
罪，處 5 年以下有期徒刑、拘役或 50 萬元以下罰金。
意圖為自己或第三人不法之利益，而竊佔他人之不動產者，依
前項之規定處斷。
前二項之未遂犯罰之。
中華民國刑法第321條
犯前條第 1 項、第 2 項之罪而有下列情形之一者，處 6 月以
上 5 年以下有期徒刑，得併科 50 萬元以下罰金：
一、侵入住宅或有人居住之建築物、船艦或隱匿其內而犯之。
二、毀越門窗、牆垣或其他安全設備而犯之。
三、攜帶兇器而犯之。
四、結夥三人以上而犯之。
五、乘火災、水災或其他災害之際而犯之。
六、在車站、港埠、航空站或其他供水、陸、空公眾運輸之舟、
    車、航空機內而犯之。前項之未遂犯罰之。